最高法院刑事判決　　　　　　　　　　　　　　　八十八年度台上字第五六三四號
　　上　訴　人　甲○○
右上訴人因傷害致重傷案件，不服台灣高等法院高雄分院中華民國八十八年七月十三
日第二審判決（八十八年度上訴字第四二八號，起訴案號：台灣屏東地方法院檢察署
八十七年度偵字第二八○四號），提起上訴，本院判決如左：
    主  文
上訴駁回。
    理  由
本件原判決認定：上訴人甲○○於民國八十三年間，因違反肅清煙毒條例案件，經台
灣屏東地方法院判處有期徒刑三年二月確定，於八十七年二月二十七日執行完畢，仍
不知悔改，因共犯翟致遠（已判處罪刑確定）在屏東縣瑪家鄉排灣村五號所經營之伊
路發卡拉ＯＫ店，常遭簡坤泰鬧事，致翟致遠心生不滿，於八十七年三月八日下午十
一時許，簡坤泰又至前開卡拉ＯＫ店胡鬧，翟致遠心生不悅，認應給簡坤泰一些教訓
，遂與甲○○共同基於普通傷害之犯意聯絡，由甲○○將簡坤泰帶到卡拉ＯＫ店前對
面馬路檳榔園旁，用徒手毆打簡坤泰，並將簡坤泰頭部朝下推下深約二百一十公分之
檳榔園內，簡坤泰受傷爬出檳榔園後，甲○○亦至該檳榔園旁，簡坤泰開口對甲○○
稱：「你的店不要開了」等語，翟致遠更加生氣，復基於前開普通傷害之意思，以腳
用力踹向簡坤泰胸部，簡坤泰因而倒地，後腦撞及路面，致簡坤泰頭部外傷合併顱內
硬膜外血腫、腦外傷後梗塞出血，經施行緊急開顱手術，術後再度腦幹出血，呈植物
人狀態，昏迷指數為五（滿分為十五），造成身體重大不治之重傷害等情。係以上開
事實，已據共犯翟致遠於警訊及偵查中坦承不諱，目擊證人邱文全於警訊、偵查中、
及在一、二審之證言，檢察官之勘驗筆錄及現場照片，長庚紀念醫院高雄分院函及診
斷書等證據，綜合判斷，為上開事實之認定，已詳述憑以認定之證據及其認定之理由
。而以上訴人否認及辯解各節，為無可採，亦經依卷內訴訟資料予以指駁，明不採
之理由。並說明共犯翟致遠嗣後翻異前供，改為上訴人有利之供述，係迴護之詞，委
無可採之理由。核上訴人所為，係以普通傷害之意思，但發生成為植物人之結果，且
為上訴人所能預見，因認上訴人應成立刑法第二百七十七條第二項傷害致重傷罪，上
訴人與翟致遠間，有犯意聯絡，行為分擔，為共同正犯，其前受有期徒刑之執行完畢
，五年內再犯本罪為累犯，應加重其刑論處，有台灣屏東地方法院刑案查註紀錄表在
卷可稽，因而變更公訴人之起訴法條，適用刑法第二十八條、第二百七十七條第二項
、第四十七條規定，論以上訴人共同傷害人之身體致重傷罪累犯，審酌犯罪一切情狀
，量處有期徒刑五年五月，經核於法並無違誤。上訴意旨置原判決事實欄前段記載「
上訴人毆打簡坤泰，並將簡坤泰頭部朝下推下約深二百十公分檳榔園內」於不顧，卻
斷章取義，摘取事實欄後段記載之「翟致遠以腳用力踢簡坤泰胸部倒地，後腦撞及路
面」等語句，指摘原判決理由所為「上訴人將被害人推下約二百十公分深之檳榔園及
翟致遠足踢被害人倒地，均足以使被害人受創，無法分辨被害人頭部受創呈植物人，
究為何人之傷害行為所造成」之論斷等為理由矛盾之違法，殊與卷內訴訟資料不相適
合，上訴非有理由，應予駁回。
據上論結，應依刑事訴訟法第三百九十六條第一項，判決如主文。
中      華      民      國    八十八    年      十      月      七      日
                              最高法院刑事第四庭
                                  審判長法官  黃  劍  青
                                        法官  劉  敬  一
                                        法官  林  增  福
                                        法官  邵  燕  玲
                                        法官  張  清  埤
      右正本證明與原本無異
                                              書  記  官
中      華      民      國    八十八    年      十      月     十三     日
